【裁判字號】    90,訴,2074
【裁判日期】    901031
【裁判案由】    毒品危害防制條例
【裁判全文】
臺灣高雄地方法院刑事判決                          九十年度訴字第二七四號
    公  訴  人  臺灣高雄地方法院檢察署檢察官
    被      告  甲○○
右列被告因違反毒品危害防制條例案件，茲經檢察官提起公訴（八十九年度毒偵字第
一七○號）及移送併案審理（八十九年度毒偵字第六一五四號、九十年毒偵字第一七
五四號，本院判決如左：
    主  文
甲○○連續施用第一級毒品，累犯，處有期徒刑拾月，扣案如附表所示之物，均沒收
銷燬之。
    事  實
一、甲○○曾於民國八十五年間，因竊盜案件，經本院判處有期徒刑五月確定，甫於
    八十五年九月二十九日執行完畢。又於八十八年間，因施用毒品案件，經本院以
    八十八年度毒聲字第八四三一號裁定送勒戒處所觀察、勒戒結果，認無繼續施用
    毒品傾向，而由台灣高雄地方法院檢察署檢察官於八十八年十一月二十四日以八
    十八年度毒偵字第一六八四號不起訴處分確定。詎於五年內又基於概括犯意，自
    八十八年七月底起至同年十二月二十一日止，連續在其位於高雄縣湖內鄉朋友住
    處廁所及高雄縣某旅館內，施用第一級毒品海洛因多次，嗣於八十八年十二月二
    十四日為警於高雄縣湖內鄉○○路二六五號六峰大旅社三○二室查獲，並扣得如
    附表編號一至編號二之物。經本院以八十八年度毒聲字第九六○二號裁定送台灣
    高雄看守所附設勒戒處所觀察、勒戒後，認有繼續施用毒品傾向。再經本院以八
    十九年度毒聲字第四四八號裁定送強制戒治，嗣因戒治期滿三個月，經評定成效
    為合格，而於八十九年六月十九日由本院以八十九年度毒聲字第四三七四號裁定
    停止強制戒治並付保護管束。詎甲○○於保護管束期間，復因持有如附表編號三
    之第一級毒品海洛因，於八十九年九月六日十三時五十分許，為警於高雄縣路竹
    鄉○○村○○路九六號前鐵籠查獲。再承前開施用第一級毒品之概括犯意，於八
    十九年十月三日十三時二十分許回溯二十四小時內之某時，在不詳地點施用第一
    級毒品海洛因，嗣經高雄縣警察局湖內分局一甲派出所通知採尿而查獲。
二、案經高雄市政府警察局楠梓分局及高雄縣警察局湖內分局報告臺灣高雄地方法院
    檢察署檢察官偵查起訴及移送本院併案審理。
    理  由
一、訊據被告甲○○矢口否認有施用及持有第一級毒品海洛因之犯行。惟查：
    （一）被告自八十八年七月底起至同年十二月二十一日止連續在高雄縣湖內鄉朋
          友住處廁所及高雄縣某旅館內，施用第一級毒品之犯行，業經被告於警訊
          、偵訊及本院第一次訊問時自承在卷（見八十九年毒偵字第六二四八號卷
          八十八年十二月二十四日警訊筆錄、偵訊筆錄及本院九十年十月九日訊問
          筆錄），且被告於八十八年十二月二十四日為警查獲時所採集之尿液，經
          送驗結果確呈嗎啡陽性反應，此有高雄市立凱旋醫院八十九年一月二十一
          日煙毒尿液檢驗成績書一紙附卷可證，復有如附表編號一之海洛因及編號
          二之注射針筒扣案可資佐證。而扣案疑似海洛因之白色粉末，確實為第一
          級毒品海洛因，且注射針筒亦含有海洛因之殘渣等情，並有如附表編號一
          、二所示之法務部調查局鑑定通知書及高雄醫學大學附設中和紀念醫院檢
          驗報告在卷可憑，顯見被告確有於前揭時地施用毒品之犯行，其事後翻異
          其詞，無非卸責之詞，不足採信。
    （二）另被告固否認為警於八十九年九月六日所查獲如附表編號三之毒品非伊所
          有，且辯稱於停止戒治期間未再有施用毒品之犯行。惟查：被告於警訊中
          已坦承查獲之海洛因為其所有（見八十九年九月六日警筆錄），且被告亦
          無法說明為何會自其住處查獲海洛因，參以被告有施用第一級毒品之犯行
          ，是該毒品應係被告所有而供吸食之用。再被告於八十九年十月三日經警
          通知驗尿結果，亦呈嗎啡陽性反應，復有高雄市政府衛生局八十九年十一
          月九日煙檢字第二八三九號煙毒尿液檢驗成績書一紙在卷可稽，而扣案疑
          似海洛因之白色粉末確為第一級毒品海洛因，復有如附表編號三所示之法
          務部調查局鑑定通知書在卷可佐，事證明確，被告持有及施用第一級毒品
          海洛因之犯行洵堪認定。
    （三）又被告前因施用毒品案件，經本院裁定送勒戒處所觀察、勒戒結果認無繼
          續施用毒品傾向，而由台灣高雄地方法院檢察署檢察官於八十八年十一月
          二十四日以八十八年度毒偵字第一六八四號不起訴處分確定，其於五年內
          再施用毒品，經本院依八十八年度毒聲字第九六○二號裁定送觀察、勒戒
          結果，有繼續施用毒品傾向，除有前開不起訴處分書一紙在卷可按，復有
          台灣高雄看守所附設勒戒處所「有無繼續施用毒品傾向證明書」一紙在卷
          足憑，其於五年後再犯毒品危害防制條例第十條之罪，依同條例第二十條
          第三項之規定，應依法論科。
二、核被告所為，係犯毒品危害防制條例第十條第一項之罪。其持有毒品之低度行為
    ，為施用毒品之高度行為所吸收，不另論罪。其先後多次施用第一級毒品之行為
    ，時間密接，均犯罪構成要件相同，顯係基於概括犯意為之，應依連續犯規定論
    以一罪，並依法加重其刑。又被告曾於八十五年間，因竊盜案件，經本院判處有
    期徒刑五月確定，甫於八十五年九月二十九日執行完畢，有台灣高等法院被告全
    國前案紀錄表在卷可稽，其前受有期徒刑之執行完畢後，五年內再犯本件法定刑
    為有期徒刑以上之罪，為累犯，應依刑法第四十七條之規定加重其刑。爰審酌被
    告施用毒品，性質上乃屬對自我身心健康之自戕行為，其行為本身對社會所造成
    之損害並非直接、巨大，以及其犯罪動機、目的、手段及所生危害等一切情狀，
    量處如主文所示之刑。扣案如附表編號一、編號三之毒品，確係第一級毒品海洛
    因，已如前述，應依毒品危害防制條例第十八條第一項前段，沒收銷燬之；另扣
    案如附表編號二之注射針筒，經檢驗結果亦含有第一級毒品海洛因殘渣，有附表
    所示之檢驗報告在卷可憑，且客觀上顯難以分離，應視同毒品危害防制條例第十
    八條之毒品，予以宣告沒收並銷燬之。
三、移送併辦部分之八十九年度毒偵字第六一五三號有關被告持有第一級毒品海洛因
    及九十年度毒偵字第一七五四號（起訴書誤載為起訴案號）被告施用第一級毒品
    之犯行部分，因與已起訴部分具有吸收犯或連續犯之實質上及裁判上一罪之關係
    ，本院自當併予審理。至上開兩偵查案號及八十九年度毒偵字第七一九一號，被
    告涉犯施用第二級毒品之犯行部分，與起訴部分並無裁判上一罪之關係，本院無
    從併予裁判，自當退由檢察官另行偵辦，附此敘明。
據上論斷，應依刑事訴訟法第二百九十九條第一項前段，毒品危害防制條例第十條第
一項，第十八條第一項前段，刑法第十一條前段、第五十六條、第四十七條，判決如
主文。
中      華      民      國      九十    年      十    月    三十一    日
                                     台灣高雄地方法院刑事第二庭
                                           審判長法  官  黃三友
                                                 法  官  卓立婷
                                                 法  官  高英賓
右正本證明與原本無異。
如不服本判決，應於判決送達後十日內，向本院提出上訴狀。
                                                 書記官  林雯琪
中      華      民      國      九十    年      十    月    三十一    日
附錄論罪科刑法條
毒品危害防制條例第十條
施用第一級毒品者，處六月以上五年以下有期徒刑。
施用第二級毒品者，處三年以下有期徒刑。
   附表
┌──┬─────┬─────┬────────┬───────────┐
│編號│扣押物品  │ 數    量 │ 重        量   │  鑑定報告            │
├──┼─────┼─────┼────────┼───────────┤
│一  │第一級毒品│          │淨重零點壹零公克│法務部調查局編號220010│
│    │海洛因    │          │、包裝重零點捌陸│046號鑑定通 知書      │
│    │          │          │公克。          │                      │
├──┼─────┼─────┼────────┼───────────┤
│二  │含有海洛因│壹支      │                │高雄醫學大學附設中和紀│
│    │殘渣之注射│          │                │念醫院九十年九月十九日│
│    │針筒      │          │                │編號0000-000檢驗報告  │
├──┼─────┼─────┼────────┼───────────┤
│三  │第一級毒品│          │淨重零點壹貳公克│法務部調查局編號220011│
│    │洛因      │          │、包裝重拾零點參│189號鑑定通知書       │
│    │          │          │貳公克          │                      │
└──┴─────┴─────┴────────┴───────────┘


司法院資訊處製作；財團法人民間司法改革基金會備份。
